【裁判字號】    88,上訴,2290
【裁判日期】    890321
【裁判案由】    毒品危害防制條例
【裁判全文】
臺灣高等法院臺中分院刑事判決          民國八十八年度上訴字第二二九○號
    上  訴  人
    即  被  告  己○○
    選任辯護人  黃興木
右上訴人因毒品危害防制條例案件，不服台灣台中地方法院中華民國八十八年八月十
二日第一審判決（民國八十八年度訴字第七九八號，起訴案號：台灣台中地方法院檢
察署民國八十七年度偵字第一九一五三號），提起上訴，本院判決如左：
    主      文
上訴駁回。
    事      實
己○○素行不佳，曾有多次犯罪前科，其中最近一次係因犯竊盜罪經臺灣臺中地方法
院判處有期徒刑七月確定，於民國（下同）八十六年六月二日執行完畢。猶不知悔改
，復意圖營利，基於概括之犯意，先後於八十七年八月間某日，及同年九月四日上午
十一時許，在台中縣太平市○○○路十五號二樓其租屋處，以每小包新台幣（下同）
一千元之代價，連續販賣第二級毒品安非他命二次予乙○○，每次一小包。嗣於八十
七年九月六日上午十時三十分許，經警搜索其上開租屋處，扣得如附表所示之物品，
並於同日上午十一時許，經警搜索台中市○○路一○三號乙○○之住所，查獲乙○○
施用第二級毒品安非他命之犯行，經乙○○供出毒品來源，因而查獲上情。案經台中
縣警察局移送臺灣臺中地方法院檢察署檢察官偵查起訴。
    理      由
一、訊據上訴人即被告（以下簡稱為被告）己○○坦承於前開時間有為警在其上開租
    屋處查扣如附表所示物品之事實不諱（見本院卷第二十六頁反面），惟矢口否認
    有販賣第二級毒品之犯行，辯稱：上開時間係渠與乙○○一同去一名綽號叫「阿
    水」之人購買安非他命，當時案外人丙○○亦在場。乙○○雖曾打000－00
    0000號行動電話給渠，但渠並未販賣安非他命給乙○○。又渠購買安非他命
    時因「阿水」之人稱其急需用錢，要算渠便宜一點，故始購買如附表所示之安非
    他命云云。惟查右開犯罪事實業據證人乙○○於警訊時證述「我所吸食之安非他
    命係向一位綽號叫『阿龍』之己○○所購買，共購買二次，第一次於八十七年八
    月中旬（詳細日期記不清楚），我先打己○○所有之000－000000號行
    動電話取得連絡後再騎車前往己○○所租住處（台中縣太平市○○○路十五號二
    樓左邊最後房間）購買毒品，第二次購買時間是八十七年九月四日上午十一時左
    右，以相同方式購得，以上二次每次購買約新台幣一千元之安非他命」等情（見
    偵查卷第十四頁），並有扣案如附表所示之安非他命及空夾鏈袋等物品足稽。而
    該安非他命經送請法務部調查局檢驗結果均係甲基安非他命，亦有該局檢驗通知
    書一份在卷可稽（見原審卷第二十一頁）。又證人乙○○與被告並無任何過節，
    亦據其二人分別陳明在卷（見本院卷第二十七頁至第七十二頁反面），衡情乙○
    ○應無故意誣陷之理，且證人乙○○於警訊時並未遭受任何刑求逼供之情事，亦
    據承辦警員丁○○結證在卷（見本院卷第五十五頁），是其警訊筆錄應堪足採信
    ，至證人乙○○嗣自偵查時雖翻異前供，改稱係被告幫其購買安非他命，並非其
    向被告購買安非他命，另其於警訊時因剛施用安非他命，精神恍惚，故其警訊筆
    錄並不實在等語，但查證人乙○○於警訊時精神狀態良好，業據其於警訊時供明
    在卷（見偵查卷第十四頁反面），並經證人丁○○證述明確（見本院卷第五十五
    頁反面），足見證人乙○○此部分所供顯係事後迴護被告之詞，委無可取。次查
    證人乙○○於警訊時所供被告使用之000－000000號行動電話，及台中
    縣太平市○○○路十五號房屋，確係由被告所租用，有中華電信股份有限公司台
    灣中區電信分公司八十七年十月十三日中運字第８７Ｃ７７○二二二五號函附用
    戶資料一份附卷足稽，並經被告自承不諱。而被告使用之上開行動電話，確於八
    十七年八月間及同年九月四日下午十六時二十分等時間，與證人乙○○使用之○
    四—0000000號電話聯繫，亦有中華電信股份有限公司通聯紀錄一份在卷
    足憑，益證證人乙○○於警訊所供與事實相符。第查被告於警訊及偵查初供時供
    稱係其幫乙○○購買安非他命（見偵查卷第十頁反面及第二十一頁），於八十八
    年一月二十二日偵查時供稱安非他命係免費贈與乙○○吸食（見偵查卷第一百零
    三頁反面），於原審及本院審審理時則供稱係與乙○○一起去購買的（見原審卷
    第十二頁、第六十七頁及本院卷第二十六頁反面），前後並不一致，況證人乙○
    ○於原審亦結證稱從未與被告去買安非他命，亦不認識「阿水」之人等語（見原
    審卷第十三頁），足見被告所辯，並不足取。矧查證人丙○○雖證稱於八十七年
    八月下旬曾坐被告所駕駛之小貨車到太平市找過乙○○，嗣被告與乙○○一起帶
    安非他命上車等語，但又供稱並未見過被告及乙○○等二人一起去買安非他命，
    且於八十七年九月四日並未見其二人一起出去等語（見本院卷第八十六頁反面）
    ，故並無法資為有利於被告之證明。另證人甲○○僅能證明乙○○曾積欠被告工
    資十四、五萬元，並不能證明被告與乙○○間有任何恩怨，況其二人確無任何過
    節，已如前述，是亦無法資為有利於被告之證明。再查被告雖另辯稱扣案之上開
    安非他命係供其自己施用云云，惟查如係供其自己施用，何須將該安非他命分裝
    成八小包及一大包？又何須準備空夾鏈袋？參以正常人每日最大使用安非他命之
    劑量為一○○毫克（即○‧一公克）亦有行政院衛生署麻醉藥品經理處八十八年
    六月十七日麻研字第七九一四五號函一份附卷可按（見原審卷第六十九頁），果
    被告純係買來供自己施用，則何須購買如此大量之安非他命？其此部分所辯，亦
    不足採。又販賣安非他命係屬重罪，為法所不容，且經政府嚴加取締，苟非圖得
    販入與賣出之差價利益，被告豈苟甘冒受重刑之虞而貿然為之，足見其應具有營
    利之意圖甚明，其於本院調查時供稱每小包係以三千元之價格販入，顯與事實不
    符，核無可採。綜上所述，足證被告上開所辯顯係飾卸之詞，不足採信，是罪證
    明確，其犯行堪以認定。
二、核被告所為係犯毒品危害防制條例第四條第二項之販賣第二級毒品罪。其販賣前
    之持有毒品行為已為販賣之高度行為吸收，不另論罪。另其先後二次犯行，犯罪
    構成要件相同，顯係基於概括犯意反覆為之，為連續犯，應依法論以一罪，並就
    法定刑中除無期徒刑部分依法不得加重外，餘加重其刑。至被告曾有多次犯罪前
    科，其中最近一次係因犯竊盜罪經臺灣臺中地方法院判處有期徒刑七月確定，於
    八十六年六月二日執行完畢，有本院被告全國前案紀錄表足按，其於五年之內再
    犯本件之罪，應依累犯之規定遞加重其刑。原審用毒品危害防制條例第四條第二
    項、第十八條第一項前段、第十九條第一項，刑法第十一條前段、第五十六條、
    第四十七條，並審酌被告販賣安非他命之數量、次數均不多，及其犯罪之動機、
    目的、手段，所生危害及犯後態度等一切情狀，量處有期徒刑七年二月，又以扣
    案如附表編號(一)(二)所示之安非他命係毒品，應依法宣告沒收銷燬之，販賣安非他
    命所得之二千元係因犯罪所得之財物，應依法宣告沒收，如全部或一部不能沒收
    時以其財產抵償之，另扣案如附表編號(三)所示之空夾鏈袋係供犯罪所用之物，亦
    應依法宣告沒收，認事用法，核無違誤，量刑亦妥適，被告上訴意旨仍執前詞，
    否認犯罪，非有理由，應予駁回。
三、據上論斷，應依刑事訴訟法第三百六十八條，判決如主文。
本案經檢察官戊○○到庭執行職務。
中      華      民      國    八十九     年      三       月   二十一   日
                                  臺灣高等法院臺中分院刑事第八庭
                                        審判長法  官  羅  得  村
                                              法  官  林  輝  煌
                                              法  官  劉  榮  服
右正本證明與原本無異。
如不服本判決應於收受送達後十日內向本院提出上訴書狀，其未述上訴之理由者並
得於提起上訴後十日內向本院補提理由書（均須按他造當事人之人數附繕本）。
                                              書記官  林  玉  惠
中      華      民      國    八十九     年      三       月   二十三   日
附表：
┌──┬───────────┬─────┬───────────┐
│編號│  物品名稱            │  數量    │      備      註      │
├──┼───────────┼─────┼───────────┤
│(一)  │  安非他命            │  一大包  │  重約三十六公克      │
├──┼───────────┼─────┼───────────┤
│(二)  │  等量分裝之安非他命  │  八小包  │  每包毛重三‧一公克  │
├──┼───────────┼─────┼───────────┤
│(三)  │  空夾鏈袋            │  三包    │                      │
└──┴───────────┴─────┴───────────┘
附錄論罪科刑法條
毒品危害防制條例第四條第二項：製造、運輸、販賣第二級毒品者，處無期徒刑或七
年以上有期徒刑，得併科新臺幣七百萬元以下罰金。
                                                                        Ｑ


司法院資訊處製作；財團法人民間司法改革基金會備份。
